臺灣臺東地方法院刑事判決
111年度交易字第98號
公  訴  人  臺灣臺東地方檢察署檢察官
被      告  林大為


上列被告因公共危險案件，經檢察官提起公訴（111年度偵字第3
127號），本院判決如下：
    主  文
乙○○犯吐氣所含酒精濃度達每公升零點二五毫克以上而駕駛動力
交通工具罪，累犯，處有期徒刑陸月，併科罰金新臺幣玖萬元，
有期徒刑如易科罰金，罰金如易服勞役，均以新臺幣壹仟元折算
壹日。
    事實及理由
一、本件犯罪事實及證據，除證據部分應補充被告乙○○於本院行
    準備程序時之供述與自白者外，餘均同於檢察官起訴書之記
    載，茲均引用之（如附件）。
二、本件經檢察官與被告於審判外達成協商之合意且被告已認罪
    ，其合意內容為：被告犯吐氣所含酒精濃度達每公升0.25毫
    克以上而駕駛動力交通工具罪，累犯，處有期徒刑6月，併
    科罰金新臺幣（下同）9萬元，有期徒刑如易科罰金，罰金
    如易服勞役，均以1,000元折算1日。經查，上開協商合意並
    無刑事訴訟法第455條之4第1項所列情形之一，檢察官聲請
    改依協商程序而為判決，本院爰不經言詞辯論，於協商合意
    範圍內為協商判決，合予敘明。
三、應適用之法條：刑事訴訟法第455條之2第1項、第455條之4
    第2項、第455條之8、第454條第2項，刑法第185條之3第1項
    第1款、第47條第1項、第41條第1項前段、第42條第3項前段
    ，刑法施行法第1條之1第1項。
四、本判決除有刑事訴訟法第455條之4第1項第1款、第2款、第4
    款、第6款、第7款所定情形之一，或違反同條第2項之規定
    者外，檢察官與被告均不得上訴。
五、如有前項得上訴之情形，得自收受判決送達之日起20日內，
    向本院提出上訴書狀，上訴於第二審法院。
六、本案經檢察官林靖蓉提起公訴，檢察官甲○○到庭執行職務。
中　　華　　民　　國　　111 　年　　12　　月　　16　　日
                  刑事第一庭  法  官  蔡政晏
以上正本證明與原本無異。
本判決除有刑事訴訟法第455條之4第1項第1款、第2款、第4款、
第6款、第7款所定情形之一，或違反同條第2項規定外，檢察官
與被告均不得上訴。如有上開得上訴之情形，應於收受判決後20
日內向本院提出上訴書狀，並應敘述具體理由；其未敘述上訴理
由者，應於上訴期間屆滿後20日內向本院補提理由書「切勿逕送
上級法院」。 
中　　華　　民　　國　　111 　年　　12　　月　　16　　日
                              書記官  林慧芬
附錄論罪科刑法條：
中華民國刑法第185條之3第1項第1款
駕駛動力交通工具而有下列情形之一者，處三年以下有期徒刑，
得併科三十萬元以下罰金：
一、吐氣所含酒精濃度達每公升零點二五毫克或血液中酒精濃度
    達百分之零點零五以上。
附件：
臺灣臺東地方檢察署檢察官起訴書
                                     111年度偵字第3127號
　　被　　　告　乙○○　男　37歲（民國00年0月00日生）
　　　　　　　　　　　　住○○市○○區○○路○○巷00號4
　　　　　　　　　　　　樓
　　　　　　　　　　　　國民身分證統一編號：Z000000000號
　　選任辯護人　王啓任律師
上列被告因公共危險罪案件，業經偵查終結，認應提起公訴，茲
將犯罪事實及證據並所犯法條分敘如下：
　　　　犯罪事實
一、乙○○前因公共危險案件，經臺灣士林地方法院以111年度湖交
    簡字第16號判決判處有期徒刑6月確定，於民國111年1月28日
    易科罰金執行完畢，詎其仍不知悔改，於111年7月22日凌晨1、2
    時許起，在臺東縣綠島鄉某民宿飲用啤酒，於吐氣所含酒精
    濃度達每公升0.25毫克以上之狀態後，猶仍於同（22）日上午
    8時20分許，酒後騎乘車牌號碼000-0000號普通重型機車搭載
    配偶林佳葦（所涉頂替罪嫌，另為緩起訴處分）、未滿18歲
    之兒子林○叡（真實姓名年籍詳卷）上路。嗣乙○○於同日8時2
    4分許，騎乘上開機車，行經臺東縣○○鄉○○村000○0號前，不慎
    與李麗雲騎乘之車牌號碼000-0000號普通重型機車發生碰撞
    （乙○○所涉過失傷害罪嫌未據告訴），經警據報到場後，對
    之施以酒精濃度測試，測得其吐氣所含酒精濃度為每公升1.56毫
    克，始悉上情。
二、案經臺東縣警察局臺東分局報告偵辦。
　　　　證據並所犯法條
一、上揭犯罪事實，業據被告李大為於偵查中坦承不諱，復經證
    人即被害人李麗雲於警詢中及證人即同案被告林佳葦於警詢
    與偵查中證述明確，並有酒精測定紀錄表、呼氣酒精測試器檢
    定合格證書、車籍詳細資料報表、道路交通事故現場圖、道路交
    通事故調查報告表、檢察官勘驗筆錄、道路監視器光碟及員
    警職務報告各1份、道路交通事故照片31紙、林佳葦指認監
    視器照片3張、臺東縣警察局舉發違反道路交通管理事件通知
    單影本4紙在卷可證，堪認被告之自白與事實相符，被告犯
    嫌洵堪認定。
二、核被告所為，係犯刑法第185條之3第1項第1款之公共危險罪
    嫌。被告前因罪質相同之公共危險案件，經判決有期徒刑6
    月確定並易科罰金執行完畢，有上開判決及刑案資料查註紀錄
    表各1份在卷可參，其於5年內再犯本案有期徒刑以上之罪，為
    累犯，請依刑法第47條第1項及司法院釋字第775號解釋意旨
    ，加重其最低本刑。
三、依刑事訴訟法第251條第1項提起公訴。
　　此　致
臺灣臺東地方法院
中　　華　　民　　國　 111　　年　　10　　月　　2 　　日
　　　　　　　　　　　　　檢　察　官　林靖蓉
本件正本證明與原本無異
中　　華　　民　　國　 111　　年　　10　　月　　12　　日
                          書  記  官  陳靜華
附錄本案所犯法條全文
中華民國刑法第185條之3
駕駛動力交通工具而有下列情形之一者，處 3 年以下有期徒刑
，得併科 30 萬元以下罰金：
一、吐氣所含酒精濃度達每公升零點二五毫克或血液中酒精濃度
    達百分之零點零五以上。
二、有前款以外之其他情事足認服用酒類或其他相類之物，致不
    能安全駕駛。
三、服用毒品、麻醉藥品或其他相類之物，致不能安全駕駛。
因而致人於死者，處 3 年以上 10 年以下有期徒刑，得併科 2
百萬元以下罰金；致重傷者，處 1 年以上 7 年以下有期徒刑，
得併科 1 百萬元以下罰金。
曾犯本條或陸海空軍刑法第 54 條之罪，經有罪判決確定或經緩
起訴處分確定，於十年內再犯第 1 項之罪因而致人於死者，處
無期徒刑或 5 年以上有期徒刑，得併科 3 百萬元以下罰金；致
重傷者，處 3 年以上 10 年以下有期徒刑，得併科 2 百萬元以
下罰金。